【裁判字號】    98,裁,1144
【裁判日期】    980507
【裁判案由】    任用
【裁判全文】
最  高  行  政  法  院  裁  定
                                      98年度裁字第1144號
上  訴  人  甲○○
被 上訴 人  銓敘部
代  表  人  乙○○
上列當事人間任用事件，上訴人對於中華民國96年4月12日臺北
高等行政法院95年度訴字第2039號判決，提起上訴，本院裁定如
下：
    主  文
上訴駁回。
上訴審訴訟費用由上訴人負擔。
    理  由
一、按對於高等行政法院判決之上訴，非以其違背法令為理由，
    不得為之，行政訴訟法第242條定有明文。依同法第243條第
    1項規定，判決不適用法規或適用不當者，為違背法令；而
    判決有同條第2項所列各款情形之一者，為當然違背法令。
    是當事人對於高等行政法院判決上訴，如依行政訴訟法第24
    3條第1項規定，以高等行政法院判決有不適用法規或適用不
    當為理由時，其上訴狀或理由書應有具體之指摘，並揭示該
    法規之條項或其內容；若係成文法以外之法則，應揭示該法
    則之旨趣；倘為司法院解釋或本院之判例，則應揭示該判解
    之字號或其內容。如以行政訴訟法第243條第2項所列各款情
    形為理由時，其上訴狀或理由書，應揭示合於該條項各款之
    事實。上訴狀或理由書如未依此項方法表明，或其所表明者
    與上開法條規定不合時，即難認為已對高等行政法院判決之
    違背法令有具體之指摘，其上訴自難認為合法。
二、本件上訴人對於高等行政法院判決上訴，係略以：交通部公
    路總局組織條例中已明定人事、主計、政風人員為交通資位
    與簡薦委官等職等併立制，上訴人於民國81年間分發公路局
    會計處時，銓敘部卻以無任何法律授權依據之「簡薦委官等
    職等主計人員與交通事業主計人員相互轉任採計年資暫行要
    點」強制審定上訴人以交通事業人員任用，剝奪上訴人以簡
    薦委任用之權利，造成上訴人於該暫行要點實施期間權益嚴
    重受損，實已違平等原則、依法行政原則與信賴保護原則，
    應訂定補償及相關轉任之補救措施。又依行政、教育、公營
    事業人員相互轉任採計年資提敘官職等級辦法第3條規定，
    本辦法所稱「行政機關人員」，係指公務人員任用法施行細
    則第2條第2項第1款至第3款所定各級政府行政機關組織法規
    中定有職稱及官等職等之文職人員。公務人員俸給法施行細
    則第2條第2項規定略以，所稱「轉任」，指適用不同任用法
    規之行政機關人員、公立學校教育人員或公營事業人員三者
    之間相互轉任而言。依上訴人之審定函觀之，轉任前之適用
    法規為交通事業人員任用條例，而轉任後之適用法規為公務
    人員任用法，符合上述適用不同任用法規之條件，故上訴人
    應屬由公營事業人員轉任行政機關人員，得依三類人員轉任
    辦法辦理任用審查。再言、機關間轉任由誰認定，如特別限
    制須「機關間轉任」，應於三類人員轉任辦法明定，被上訴
    人認定「無機關間轉任」，無法源依據，係屬法規裁量，已
    逾「三類人員轉任辦法」之範圍，違反法規授權目的等語，
    為其理由。
三、本件上訴人對於高等行政法院判決上訴，雖以該判決有判決
    不適用法規或適用不當之違背法令為由，惟核其上訴理由狀
    所載內容，旨在指摘原處分之不當，或係重述其在原審業經
    主張而為原判決摒棄不採之陳詞，或就原審取捨證據、認定
    事實之職權行使事項，任加指摘違誤，或係執其個人主觀歧
    異之法律見解，就原審所為論斷或駁斥其主張之理由，泛言
    原判決不適用法規或適用不當，而未具體表明原判決究竟有
    如何合於不適用法規或適用不當、或有行政訴訟法第243條
    第2項所列各款之情形，尚難認為已對原判決之如何違背法
    令有具體之指摘。況查依俸給法第12條第1項「公立學校教
    育人員、公營事業人員轉任行政機關職務時，其俸級之核敘
    ，除其他法規另有規定外，依其考試及格所具資格或曾經銓
    敘審定有案之職等銓敘審定俸級。……」同法施行細則第2
    條第2項「本法第12條所稱轉任，指適用不同任用法規之行
    政機關人員、公立學校教育人員或公營事業人員三者之間相
    互轉任者。」三類人員轉任辦法第2條第1項「曾任行政機關
    人員或公立學校教育人員或公營事業人員，具有高等考試、
    特種考試之乙等考試及格之資格者，其轉任前服務成績優良
    任職年資得予採計。其採計除法律有特別規定，應從其規定
    外，依本辦法行之。」之規定，三類人員轉任辦法係適用於
    「曾任行政機關人員或公立學校教育人員或公營事業人員」
    間之轉任。茲上訴人原任職公路總局會計室高級業務員專員
    ，經被上訴人審定以事業人員任用，嗣因暫行要點停止適用
    ，具結選擇改以簡薦委制度任用，改任前後資格之審查，雖
    有適用不同任用制度情形，惟並未有行政機關或公立學校或
    公營事業機構間之轉任事實。則上訴人由交通部公路總局會
    計室高級業務員專員原職改任薦任第7職等至第8職等專員，
    並無轉任一般行政機關職務之事實，自無從適用三類人員轉
    任辦法辦理任用審查。被上訴人以上訴人考試及格資格，自
    薦任第6職等本俸一級385俸點起敘，並依俸給法第17條第1
    項規定，採上訴人自83年1月至92年12月計10年年資，提敘
    10級，核敘為薦任第六職等年功俸六級535俸點，於法並無
    違誤。是依首揭規定及說明，應認本件上訴為不合法，應予
    駁回。
四、據上論結，本件上訴為不合法。依行政訴訟法第249條第1項
    前段、第104條、民事訴訟法第95條、第78條，裁定如主文
中    華    民    國    98    年    5     月    7     日
                    最高行政法院第六庭
                        審判長法官  吳  明  鴻
                              法官  吳  東  都
                              法官  林  茂  權
                              法官  侯  東  昇
                              法官  黃  秋  鴻
以  上  正  本  證  明  與  原  本  無  異
中    華    民    國    98    年    5     月    8     日
                              書記官  王  福  瀛


司法院資訊處製作；財團法人民間司法改革基金會備份。
